臺灣橋頭地方法院刑事裁定
111年度聲字第649號
聲  請  人  臺灣橋頭地方檢察署檢察官
受  刑  人  甯宥琮




上列聲請人因受刑人數罪併罰有二裁判以上，聲請定其應執行之
刑（111 年度執聲字第446 號），本院裁定如下：
    主  文
甯宥琮所犯如附表所示之罪，所處如附表所示之刑，應執行有期
徒刑陸年肆月。
    理  由
一、聲請意旨略以：受刑人甯宥琮因犯如附表所示之罪，先後經
    法院判決確定如同表所示之刑，應依刑法第50條、第53條及
    第51條第5 款規定，定其應執刑之刑，爰依刑事訴訟法第47
    7 條第1 項聲請裁定其應執行之刑等語。
二、按裁判確定前犯數罪者，併合處罰之；數罪併罰，有二裁判
    以上者，依刑法第51條之規定，定其應執行之刑；數罪併罰
    ，分別宣告其罪之刑，宣告多數有期徒刑者，於各刑中之最
    長期以上，各刑合併之刑期以下，定其刑期，但不得逾30年
    ，刑法第50條、第53條及第51條第5 款分別定有明文。次按
    法律上屬於自由裁量之事項，有其外部性界限及內部性界限
    ，並非概無拘束。依據法律之具體規定，法院應在其範圍選
    擇為適當之裁判者，為外部性界限；而法院為裁判時，應考
    量法律之目的，及法律秩序之理念所在者，為內部性界限。
    法院為裁判時，二者均不得有所踰越（最高法院80年台非字
    第473 號判決意旨參照）。在數罪併罰，有2 裁判以上，定
    其應執行之刑時，固屬於法院自由裁量之事項，然仍應受前
    揭外部性界限及內部性界限之拘束（最高法院92年度台非字
    第227 號判決意旨參照）。
三、查受刑人所犯如附表所示之罪，業經法院先後判處如同表所
    示之刑，並於該表所示日期分別確定在案乙節，有臺灣高等
    法院被告前案紀錄表及各該刑事判決書資料各1 份在卷可稽
    ；其中如附表編號1 至4 、6 、9 至11、16所示之罪係得易
    科罰金之罪，編號5 、7 至8 、12至15所示之罪則係不得易
    科罰金之罪，乃屬刑法第50條第1 項但書第1 款例外不得併
    合處罰之情形，惟此業經受刑人具狀聲請仍予合併定應執行
    之刑，有受刑人定應執行刑聲請書1 紙附卷可考（附於111 
    年度執聲字第446 號案卷中），符合同條第2 項規定；茲檢
    察官依受刑人請求聲請定其應執行之刑，本院審核認聲請為
    正當，應定其應執行刑。又查附表編號1 至12所示12罪曾經
    臺灣高雄地方法院以110 年度聲字第1665號裁定定應執行有
    期徒刑4 年8 月確定，附表編號13至15所示3 罪曾經本院以
    110年度易字第79號判決定應執行有期徒刑2 年確定，是本
    院所定應執行刑，除不得逾越法律之外部界限（即附表16罪
    宣告刑之總和有期徒刑9 年10月），亦應受內部界限之拘束
    （即不得重於附表編號1 至12、編號13至15原所定應執行刑
    及編號16所示宣告刑之總和有期徒刑6 年11月）。準此，審
    酌受刑人所犯竊盜罪、竊盜未遂罪、加重竊盜罪、加重竊盜
    未遂罪，其犯罪手法、竊得之財物價值，又犯妨害公眾往來
    安全罪、損壞公務員職務上掌管之物品罪之罪質、手段、動
    機與竊盜罪及加重竊盜罪不同，非難重複程度低，尚不宜過
    度酌減等情，合併定其應執行刑如主文所示。至數罪併罰中
    之一罪，雖得易科罰金，若因與不得易科之他罪合併處罰結
    果而不得易科罰金時，原可易科部分所處之刑，毋庸為易科
    罰金折算標準之記載，司法院大法官會議釋字第144 號解釋
    可資參照。是受刑人所犯附表編號1 至4 、6 、9 至11、16
    所示之罪雖屬得易科罰金之刑，惟因與附表編號5 、7 至8 
    、12至15所示不得易科罰金之刑合併定應執行之刑，即毋庸
    諭知得易科罰金折算標準。
四、依刑事訴訟法第477 條第1 項，刑法第53條、第51條第5 款
    ，裁定如主文。
中　　華　　民　　國　　111 　年　　6 　　月　　 29 　日
                  刑事第七庭    法　官  蔡宜靜
以上正本證明與原本無異。
如不服本裁定，應於送達後5日內，向本院提出抗告狀。
中　　華　　民　　國　　111 　年　　6 　　月　　29　　日
                                書記官  鄧思辰
附表：
編號  罪名   宣告刑    犯罪日期    （民國） 最後事實審             確定判決     備  註       法院、案號    判決日期    （民國）   法院、案號    確定日期    （民國）  1 竊盜罪 有期徒刑5月，如易科罰金，以新臺幣（下同）1,000元折算1日。 109 年6 月1 日 臺灣高雄地方法院109 年度易字第455 號 110 年1 月29日 臺灣高雄地方法院109 年度易字第455 號 110 年3 月15日 編號1 至12所示之罪曾經臺灣高雄地方法院以110 年度聲字第1665號裁定定應執行有期徒刑4 年8 月。 2 竊盜罪 有期徒刑5月，如易科罰金，以1,000元折算1日。 109 年6 月1 日 同上 同上 同上 同上  3 竊盜罪 有期徒刑4月，如易科罰金，以1,000元折算1日。 109 年6 月1 日 同上 同上 同上 同上  4 加重竊盜未遂罪 有期徒刑5月，如易科罰金，以1,000元折算1日。 109 年7 月16日 同上 同上 同上 同上  5 加重竊盜罪 有期徒刑10月。 109 年7 月21日 同上 同上 同上 同上  6 加重竊盜未遂罪 有期徒刑6月，如易科罰金，以1,000元折算1日。 109 年7 月26日 同上 同上 同上 同上  7 加重竊盜罪 有期徒刑1年1月。 109 年8 月21日 同上 同上 同上 同上  8 加重竊盜罪 有期徒刑1年。 109 年8 月25日 同上 同上 同上 同上  9 妨害公眾往來安全罪 有期徒刑4月，如易科罰金，以1,000元折算1日。 109 年8 月21日 臺灣高雄地方法院110 年度簡字第131 號 110 年2 月18日 臺灣高雄地方法院110 年度簡字第131 號 110 年4 月29日  10 損壞公務員職務上掌管之物品罪 有期徒刑4月，如易科罰金，以1,000元折算1日。 109 年8 月21日 同上 同上 同上 同上  11 竊盜未遂罪 有期徒刑4月，如易科罰金，以1,000元折算1日。 109 年10 月6日 本院110 年度簡字第337 號 110 年4 月8 日 本院110 年度簡字第337 號 110 年5 月19日  12 加重竊盜罪 有期徒刑9月。 109 年6 月26日 臺灣高雄地方法院110 年度審易字第223 號 110 年4 月20日 臺灣高雄地方法院110 年度審易字第223 號 110 年6 月2 日  13 加重竊盜罪 有期徒刑1年2月。 109 年8 月29日 本院110 年度易字第79號 111 年3 月15日 本院110 年度易字第79號 111 年4 月13日 編號13至15所示之罪曾經本院以110 年度易字第79號判決定應執行有期徒刑2 年。 14 加重竊盜罪 有期徒刑11月。 109 年9 月10日 同上 同上 同上 同上  15 加重竊盜罪 有期徒刑9月。 109 年10 月6日 同上 同上 同上 同上  16 竊盜罪 有期徒刑3月，如易科罰金，以1,000元折算1日。 109 年10 月6日 同上 同上 同上 同上